臺灣屏東地方法院刑事判決              100年度訴字第799號
公  訴  人  臺灣屏東地方法院檢察署檢察官
被      告  鍾銘霖
上列被告因違反毒品危害防制條例等案件，經檢察官提起公訴（
100 年度毒偵字第966 號），本院依法行簡式審判程序審理，判
決如下：
    主  文
鍾銘霖施用第二級毒品，累犯，處有期徒刑柒月。又施用第一級
毒品，累犯，處有期徒刑壹年壹月。應執行有期徒刑壹年陸月。
    事  實
一、鍾銘霖前於民國87年間，因施用毒品案件，迭經法院裁定送
    觀察勒戒、強制戒治，至88年8 月28日執行完畢，並由臺灣
    高等法院高雄分院以89年度上訴字第9 號判決免刑確定。又
    於89年間，因施用毒品案件，迭經法院裁定送觀察勒戒、強
    制戒治，至90年4 月15日戒治期滿，並由本院以89年度潮簡
    字第244 號判處有期徒刑6 月確定；另於87年間，因妨害自
    由、違反麻醉藥品管理條例等案件，分別經最高法院以88年
    度台上字第5441號（原審案號：臺灣高等法院高雄分院88年
    度上訴字第605 號）判處有期徒刑5 月、最高法院以90年度
    台上字第1644號（原審案號：臺灣高等法院高雄分院89年度
    上更(一)字第354 號）判處有期徒刑6 年確定；上三案接續執
    行，至96年4 月8 日縮刑期滿執行完畢。詎其明知海洛因、
    甲基安非他命業已公告列為毒品危害防制條例之第一級、第
    二級毒品，不得持有、施用，竟基於施用第二級毒品之犯意
    ，於100 年1 月14日23時許，在屏東縣內埔鄉○○路2 號住
    處，以將甲基安非他命放入玻璃球內燒烤後吸食煙霧之方式
    ，施用第二級毒品甲基安非他命1 次；另基於施用第一級毒
    品之犯意，於前揭施用時點後至100 年1 月17日20時30分許
    間之某時，在上開地點，以燒烤玻璃球內海洛因後吸食煙霧
    之方式，施用第一級毒品海洛因1 次。嗣100 年1 月17日20
    時30分許，警方因查緝另起持有毒品案件之際，徵得在場之
    鍾銘霖同意採尿送驗，結果呈現可待因、嗎啡及甲基安非他
    命陽性反應，故而查獲（供施用毒品之物查扣無著）。
二、案經高雄市政府警察局鼓山分局報告臺灣高雄地方法院檢察
    署檢察官呈請臺灣高等法院高雄分院檢察署檢察長令轉臺灣
    屏東地方法院檢察署檢察官偵查起訴。
    理  由
一、本件係依刑事訴訟法第273 條之1 第1 項行簡式審判程序，
    其證據調查依同法第273 條之2 所定原不受審判外陳述排除
    之限制；又被告對於卷內各項證據亦不爭執證據能力，復無
    事證顯示有何違法取得或類此瑕疵之情，故卷內所列各項證
    據，自均有證據能力，合先敘明。
二、上揭犯罪事實，業據被告全數坦承不諱（見本院100 年8 月
    8 日準備程序筆錄第2 頁、警卷第1 頁反面），核與前開採
    尿檢出之毒品反應相符，有該尿液檢驗報告、送驗檢體代號
    與姓名資料等件為憑（見警卷第4-5 頁），另外尚有刑事案
    件移送書所示員警查獲情形在卷供參（見高雄偵卷第1 頁）
    。是認被告之自白和事實相合，堪予採信，從而本件罪證明
    確，被告犯行洵足認定，應依法論科。
三、本件被告已非「初犯」或「5 年後再犯」之施用毒品情形，
    業經事實欄載明綦詳，並有前案紀錄表存卷可考，自應依毒
    品危害防制條例第23條第2 項逕行追訴（最高法院97年度第
    5 次刑事庭會議決議、99年度台非字第49號判決意旨參照）
    。按海洛因、甲基安非他命分別係毒品危害防制條例第2 條
    第2 項第1 、2 款所定第一級、第二級毒品。核被告所為，
    係犯毒品危害防制條例第10條第1 項之施用第一級毒品罪、
    同條第2 項之施用第二級毒品罪。被告持有毒品之低度行為
    皆被施用之高度行為所吸收，不另論罪。被告所犯上開各罪
    ，犯意個別、行為互殊，應分論併罰。被告曾受如事實欄所
    載判刑執行等情，有上開前案資料足稽，其於徒刑執行完畢
    後，5 年內故意再犯本件有期徒刑以上之各罪，為累犯，均
    依刑法第47條第1 項加重刑度。
四、爰審酌被告早於67年間起，即有毀損、妨害家庭、賭博、妨
    害自由、違反麻醉藥品管理條例、槍砲彈藥刀械管制條例、
    毒品危害防制條例等前科，素行甚差，且觀其自85年1 月5
    日初次因案入獄時起，至96年4 月8 日最末一次執行完畢為
    止，累積受監禁矯治時間近10年之久，有上開前案資料、臺
    灣高等法院在監在押全國紀錄表等件可憑，但被告猶繼續施
    用毒品、復為本案數罪，顯見法治觀念仍屬薄弱、未因屢經
    司法程序記取教訓，誠有判處相當期間監禁矯治之必要，惟
    念及被告犯後已坦承罪行、態度非劣等一切情狀，各量處如
    主文所示之刑，併依法定應執行刑，以資懲儆。
據上論斷，應依刑事訴訟法第273 條之1 第1 項、第299 條第1
項前段，毒品危害防制條例第10條第1 項、第2 項，刑法第11條
前段、第51條第5 款、第47條第1 項，判決如主文。
本案經檢察官許英輝到庭執行職務
中    華    民    國    100   年    8     月    22    日
                    刑事第四庭    法  官  江振源
以上正本證明與原本無異
如不服本判決，應於判決送達後10日內向本院提出上訴書狀（應
附繕本），其未敘述上訴理由者，應於上訴期間屆滿後20日內補
提理由書狀於本院，上訴於臺灣高等法院高雄分院。
中    華    民    國    100   年    8     月    22    日
                                  書記官  邱淑婷
附錄本判決論罪科刑法條：
毒品危害防制條例第10條
施用第一級毒品者，處六月以上五年以下有期徒刑。
施用第二級毒品者，處三年以下有期徒刑。